【裁判字號】    89,簡上,60
【裁判日期】    890906
【裁判案由】    傷害
【裁判全文】
臺灣屏東地方法院刑事判決                  八十九年度簡上字第六０號
    上  訴  人  臺灣屏東地方法院檢察署檢察官
    被      告  甲○○
    選任辯護人  葉武侯
右上訴人因被告傷害案件，不服本院屏東簡易庭八十九年度屏簡字第二七四號中華民
國八十九年六月八日刑事簡易判決（八十九年度偵字第一八五一號）提起上訴，本院
判決如左：
    主  文
原判決撤銷。
甲○○傷害人之身體，處拘役貳拾日，緩刑貳年。
    事  實
一、甲○○原係屏東市勝利國小教師，為依法令從事於公務之人員，於民國八十八年
    十一月十一日下午二時許，在五年三班上數學課時，因學生乙○○之生父至學校
    關心另一學生李綺雯受處罰一事，心生不滿，竟假借教師之權力，基於傷害之犯
    意，以愛心拍拍打乙○○雙手腕及肩膀，致乙○○受有左右手腕右十三×二．五
    公分及一．五×一．五公分瘀傷，肩膀七．五×五公分瘀傷。
二、案經台灣屏東地方法院檢察署檢察官自動檢舉偵查聲請簡易判決。
    理  由
一、被告許惠雯坦承於右開時地，以愛心拍處罰學生乙○○，但否認有傷害故意，辯
    說：當日係因乙○○上課不專心，與同學傳遞照片，屢經制止不聽，影響全班上
    課秩序，伊為維持課堂秩序，不得已而加以處罰云云。但查右開事實，已據被害
    人乙○○於偵查中指訴明確，並有驗傷診斷書一紙及被告所用之愛心拍照片一張
    附卷可稽。參以被害人所受之傷害而觀，顯非合理之管教所必要之處罰。被告辯
    解，係卸責之詞，不足採信。被告犯行足以認定。
二、核被告所為，係犯刑法第二百七十七條第一項之罪。被告係國小教師，於執行上
    課職務時，利用管教學生之權力及機會犯本罪，應依刑法第一百三十四條規定，
    加重其刑。原審論罪科刑，固非無見。但查被告假借教師之權力，基於傷害之犯
    意，以愛心拍拍打學生乙○○成傷，其所犯應為最重本刑四年六月以下有期徒刑
    之罪，自不得為易科罰金之判決。原審量處被告拘役二十日，如易科罰金，以三
    百元折算一日，與法有違。檢察官上訴意旨，執此指摘原判決不當，為有理由，
    應予撤銷改判。爰審酌被告一生服務教育界，發生此案，已提前辦理退休，離開
    教職等一切情狀，量處如主文所示之刑。
三、被告未曾受有期徒刑以上刑之宣告，有台灣高等法院被告全國前案紀錄表可稽。
    被告現已退休，經此教訓後，當知警惕，諒無再犯之虞，本院認所宣告之刑以暫
    不執行為適當，併予宣告緩刑二年，以啟自新。
據上論斷，應依刑事訴訟法第四百五十五條之一第三項、第三百六十九條第一項前段
、第三百六十四條、第二百九十九條第一項前段、刑法第二百七十七條第一項、第一
百三十四條、第七十四條第一款、罰金罰鍰提高標準條例第一條前段判決如主文。
本案經檢察官蔣忠義到庭執行職務。
中      華      民      國     八十九     年    九      月      六      日
                                    臺灣屏東地方法院刑事第三庭
                                        審判長法  官  林  正  雄
                                              法  官  柯  盛  益
                                              法  官  莊  鎮  遠
右正本證明與原本無異。
不得上訴。
                                              書記官  陳  文  進
中      華      民      國    八十九    年      九      月      七      日
刑法第二百七十七條第一項：
  傷害人之身體或健康者，處三年以下有期徒刑、拘役或一千元以下罰金。


司法院資訊處製作；財團法人民間司法改革基金會備份。
